臺灣橋頭地方法院刑事判決　
111年度審交易字第694號
公  訴  人  臺灣橋頭地方檢察署檢察官
被      告  黃春華


上列被告因公共危險案件，經檢察官提起公訴（111年度偵字第7
337號），嗣被告於準備程序中就被訴事實為有罪之陳述，經本
院裁定進行簡式審判程序，並判決如下：
    主  文
黃春華犯不能安全駕駛動力交通工具罪，累犯，處有期徒刑陸月
，併科罰金新臺幣參萬元，有期徒刑如易科罰金，罰金如易服勞
役，均以新臺幣壹仟元折算壹日。
    事  實
一、黃春華於民國111年1月4日18時許，在高雄市旗山區某機車
    行內飲用保力達藥酒後，明知其吐氣所含酒精濃度已達每公
    升0.25毫克之不能安全駕駛法定標準，仍基於服用酒類不能
    安全駕駛動力交通工具之犯意，於同日19時許，騎乘車牌號
    碼000-000號輕型機車上路。嗣於同日19時25分許，行經高
    雄市旗山區旗甲路1段與旗甲路1段353巷口時，因不勝酒力
    而自摔倒地，經員警據報到場處理，並將其送醫救治，後經
    員警至衛生福利部旗山醫院對其施以吐氣酒精濃度測試，於
    同日21時31分許測得其吐氣酒精濃度為每公升1.31毫克，始
    查悉上情。
二、案經高雄市政府警察局旗山分局報告臺灣橋頭地方檢察署檢
    察官偵查起訴。
    理  由
壹、程序事項
　　除被告所犯為死刑、無期徒刑、最輕本刑為3 年以上有期徒
    刑之罪或高等法院管轄第一審案件者外，於前條第1 項程序
    進行中，被告先就被訴事實為有罪之陳述時，審判長得告知
    被告簡式審判程序之旨，並聽取當事人、代理人、辯護人及
    輔佐人之意見後，裁定進行簡式審判程序，刑事訴訟法第27
    3 條之1 第1 項定有明文。本案被告黃春華所犯屬法定刑為
    死刑、無期徒刑、最輕本刑為3 年以上有期徒刑以外之罪，
    渠於準備程序時就被訴事實為有罪之陳述【見審交易卷第32
    頁】，經告知簡式審判程序要旨並聽取當事人意見，經被告
    同意適用簡式審判程序後，本院亦認無不得或不宜改依簡式
    審判程序進行之處，爰依刑事訴訟法第273 條之1 第1 項規
    定裁定進行簡式審判程序，合先敘明。又簡式審判程序之證
    據調查，依刑事訴訟法第273 條之2 規定，不受同法第159 
    條第1 項、第161 條之2 、第161 條之3 、第163 條之1 及
    第164 條至第170 條規定之限制，附此說明。
貳、實體事項
一、認定犯罪事實所憑之證據及理由
    訊據被告就上揭事實坦承不諱【見偵卷第23頁至第24頁、審
    交易卷第32頁、第36頁、第38頁】，復有高雄市政府警察局
    交通警察大隊旗山分隊酒精測試報告、財團法人工業技術研
    究院呼氣酒精測試器檢定合格證書、高雄市政府警察局舉發
    違反道路交通管理事件通知單、道路交通事故現場圖、道路
    交通事故調查報告表㈠、㈡-1、道路交通事故談話紀錄表、警
    員酒測時之密錄器影像翻拍照片、現場照片及車牌號碼000-
    000號車輛詳細資料報表等證據資料在卷可佐【見警卷第15
    頁至第24頁、第27頁至第31頁、第37頁至第43頁】，堪信被
    告所為之任意性自白確與事實相符。是本件事證已臻明確，
    被告犯行洵堪認定，應予依法論科。
二、新舊法比較
　　按行為後法律有變更者，適用行為時之法律，但行為後之法
    律有利於行為人者，適用最有利於行為人之法律，刑法第2
    條第1 項定有明文。本件被告行為後，刑法第185條之3第1
    項第1款業於111年1月28日修正公布，並於同年月30日施行
    。修正前刑法第185 條之3 第1 項第1 款原規定：「駕駛動
    力交通工具而有下列情形之一者，處2 年以下有期徒刑，得
    併科20萬元以下罰金：一、吐氣所含酒精濃度達每公升零點
    二五毫克或血液中酒精濃度達百分之零點零五以上」，修正
    後則規定：「駕駛動力交通工具而有下列情形之一者，處3 
    年以下有期徒刑，得併科30萬元以下罰金：一、吐氣所含酒
    精濃度達每公升零點二五毫克或血液中酒精濃度達百分之零
    點零五以上」。經新舊法比較結果，修正後之規定已提高不
    能安全駕駛動力交通工具罪有期徒刑及罰金刑之法定刑度，
    並未較有利於被告，是本案均應適用被告行為時即修正前刑
    法第185 條之3 第1 項第1 款之規定。
三、論罪科刑
  ㈠核被告所為，係犯修正前刑法第185條之3第1項第1款之不能
    安全駕駛動力交通工具罪。
　㈡又被告前因酒後駕車公共危險案件，經本院以109年度交簡字
    第167號判決判處有期徒刑5月，併科罰金新臺幣1萬元確定
    ，徒刑部分於109年11月25日執行完畢（接續執行罰金易服
    勞役部分，於109年12月5日執行完畢出監），是被告受有期
    徒刑執行完畢後，5 年以內故意再犯本件有期徒刑以上之罪
    ，應依刑法第47條第1 項之規定，論以累犯乙節，業據檢察
    官指明並提出刑案資料查註紀錄表為憑，且經本院核閱卷附
    臺灣高等法院被告前案紀錄表相符【見偵卷第7頁至第13頁
    、審交易卷第41頁至第47頁】。另檢察官於審理時指稱被告
    前因酒後駕車經法院判決有罪，猶於前案執行完畢5年內再
    次實施本件犯行，足見確有反覆實施犯罪傾向且對刑罰反應
    力薄弱，並提出刑案資料查註紀錄表為證【見審交易卷第39
    頁】，而本院審酌檢察官上開主張，並考量本件無任何符合
    刑法第59條規定以致被告所受刑罰超過應負擔之罪責，使其
    人身自由因此遭受過苛侵害之情事，爰依刑法第47條第1項
    規定加重其刑。
  ㈢爰依據行為人之責任為基礎，審酌現今酒駕肇事對社會交通
    用路人之危害甚大，業經媒體大肆播送，且政府宣傳酒後不
    得駕車不遺餘力，已為社會大眾所周知，被告自難諉不知情
    ，而被告除前開構成累犯不予重複評價之前科外，尚有多次
    酒後駕車之公共危險前科之品行資料，有上開前案紀錄表可
    佐，足見被告明知酒後駕車因影響人對於車輛之操縱性、控
    制力，對用路人造成不可預知之危險，為法律所明定禁止，
    竟仍執意投機，飲酒後騎乘機車上路，顯心存僥倖，且無視
    法律之禁令，並罔顧公眾之交通安全及其他用路人之生命、
    身體法益，忽視其可能造成之危害性，所為實屬不該；再衡
    以被告本件酒後駕車公共危險犯行，自摔造成交通事故，幸
    未殃及他人；再考量被告坦承犯行之犯後態度，及酌以被告
    所測得吐氣酒精濃度為每公升1.31毫克；復審酌被告自陳國
    中畢業之智識程度、無業無收入之家庭經濟狀況【見審交易
    卷第39頁】等一切情狀，量處如主文所示之刑，及諭知有期
    徒刑如易科罰金及罰金如易服勞役之折算標準。
據上論斷，應依刑事訴訟法第273條之1第1項、第299條第1項前
段，判決如主文。
本案經檢察官顏郁山提起公訴，檢察官王聖豪到庭執行職務。
中　　華　　民　　國　　111 　年　　11　　月　　8 　　日
              刑事第六庭      法  官 姚怡菁       
以上正本證明與原本無異。
如不服本判決應於收受送達後20日內向本院提出上訴書狀，並應
敘述具體理由；如未敘述上訴理由者，應於上訴期間屆滿後20日
內向本院補提理由書（均須按他造當事人之人數附繕本）「切勿
逕送上級法院」。
中　　華　　民　　國　　111 　年　　11　　月　　8　　日
                              書記官 陳佳彬
附錄本件判決論罪科刑法條
修正前中華民國刑法第185條之3
駕駛動力交通工具而有下列情形之一者，處2年以下有期徒刑，
得併科20萬元以下罰金：
一、吐氣所含酒精濃度達每公升零點二五毫克或血液中酒精濃度
    達百分之零點零五以上。
二、有前款以外之其他情事足認服用酒類或其他相類之物，致不
    能安全駕駛。
三、服用毒品、麻醉藥品或其他相類之物，致不能安全駕駛。
因而致人於死者，處3年以上10年以下有期徒刑；致重傷者，處1
年以上7年以下有期徒刑。
曾犯本條或陸海空軍刑法第54條之罪，經有罪判決確定或經緩起
訴處分確定，於五年內再犯第一項之罪因而致人於死者，處無期
徒刑或5年以上有期徒刑；致重傷者，處3年以上10年以下有期徒
刑。